【裁判字號】    96,上訴,2236
【裁判日期】    970411
【裁判案由】    違反毒品危害防制條例
【裁判全文】
臺灣高等法院高雄分院刑事判決        96年度上訴字第2236號
上  訴  人
即  被  告  乙○○
選任辯護人  林慶雲律師
            朱淑娟律師
            陳正男律師
上列上訴人因違反毒品危害防制條例案件，不服臺灣高雄地方法
院96年度重訴字第17號中華民國96年9月28 日第一審判決（起訴
案號：臺灣高雄地方法院檢察署96年度偵字第1277、3505、4553
號），提起上訴，本院判決如下：
     主  文
上訴駁回。
    事  實
一、乙○○綽號「小鼠」（或「鼠仔」）明知甲基安非他命（俗
    稱「糖仔」）業經公告列為毒品危害防制條例第2 條第2 項
    第2 款第二級毒品，不得非法運輸、持有，為圖得代為運送
    甲基安非他命之利益，竟與綽號「阿源」之不詳姓名成年男
    子，共同基於運輸第二級毒品之犯意聯絡，以其所有000000
    0000號行動電話為聯絡工具，於民國96年1 月3 日中午12時
    許，在高雄市○○區○○街附近之三民公園，以每包新臺幣
    （下同）1 萬元之代價，受「阿源」之託，收受由「阿源」
    交付之以3 只塑膠袋分裝，復以7-11購物袋1 只統包，再放
    置在1 只藍色背包內之甲基安非他命3 包，並約定將由姓名
    年籍不詳之人撥打乙○○持用之上開行動電話與乙○○聯絡
    ，再由乙○○與該人自行約定轉交上開甲基安非他命之地點
    。乙○○取得「阿源」交付之上開甲基安非他命3 包後，即
    先持往其位於高雄市○○區○○街289 號住處，並自行先預
    定交貨地點為高雄市○○街「家樂福賣場」，旋即騎乘機車
    攜帶上開甲基安非他命3 包前往。於同日（3 日）中午12時
    40 分 許，果有持用0000000000號行動電話之姓名年籍不詳
    之人，撥打乙○○持用之上開行動電話，告知乙○○其為「
    阿源朋友」，乙○○即與之約定交貨地點為上開「家樂福賣
    場」，而持用0000000000號行動電話之人並告知「我快到了
    打給你」；之後於同日中12時50分許，持用0000000000號行
    動電話之人再以同前方式告知乙○○即將到達上開「家樂福
    賣場」，並告知乙○○其所駕駛車輛車型為黑色「ㄝ秀」（
    即TOYOTA廠牌EXSIOR車型）；乙○○再於同日中午12時56分
    許聯絡持用0000000000號行動電話之人，確認是否已到達現
    場，持用0000000000號行動電話之人則告知已到達現場並停
    在路邊。嗣因上開0000000000號行動電話自95年12月21日起
    即遭檢調機關執行通訊監察，行政院海岸巡防總局南部地區
    巡防局會同高雄縣政府警察局循線於同日（3 日）下午1 時
    許，在上開「家樂福賣場」大門前，當場查獲乙○○，並自
    其所持藍色背包1 只內起出以7-11購物袋1 只統包，再以3
    只塑膠袋（總重約46.95 公克）分裝之上開甲基安非他命3
    包（驗前總毛重3037公克，驗餘總重2989.87 公克，驗前甲
    基安非他命總純質淨重約224.25公克），及乙○○所有供聯
    絡運輸毒品用之0000000000號行動電話1 具（含SIM 卡）；
    乙○○於遭查獲前，尚未自「阿源」取得3 萬元報酬，而持
    用0000000000號行動電話之人則於警查緝乙○○時乘機逃逸
    。
二、案經行政院海岸巡防總局南部地區巡防局、高雄縣政府警察
    局移送臺灣高雄地方法院檢察署檢察官偵查起訴。
    理  由
甲、程序方面
一、被告乙○○及辯護人爭執被告於96年1 月3 日警詢及偵訊之
    陳述，係因遭員警利誘如坦承配合可獲交保始為，不具證據
    能力云云。惟查：
  (一)辯護人於原審曾聲請複製被告警詢錄音帶，擬藉警詢詢答之
    錄音內容，證明被告曾遭員警利誘，經與檢察官協調後，以
    辯護人於本案審理前至原審法院聽取被告之警詢錄音內容代
    替之，如確有被告及辯護人所主張之情事，再於審判期日當
    庭勘驗被告之警詢錄音帶（見原審重訴卷第103 頁背面）。
    經辯護人聽取被告之警詢錄音帶後，被告及辯護人均捨棄再
    當庭勘驗被告之警詢錄音帶（見原審重訴卷第126 頁背面）
    。足認被告警詢錄音內容並未能顯現被告及辯護人所爭執被
    告警詢時有遭員警利誘之情事。
  (二)被告及辯護人均未爭執檢察官於96年1 月3 日訊問被告時，
    有利誘被告坦承配合之情形；且現階段刑事訴訟法規定檢察
    官代表國家偵查犯罪、實施公訴，依法其有訊問被告之權，
    而實務運作時，偵查中檢察官向被告所取得之陳述，原則上
    均能遵守法律規定，不致違法取供，其可信性極高。是自難
    以被告及辯護人空言，亦未指出被告有遭利誘之證明方法，
    遽認被告於96年1 月3 日偵訊之陳述亦係受利誘所致。再者
    ，檢察官之偵訊，相對於先前之調查詢問，乃一個別獨立之
    合法偵訊程序，二者間不具有密切結合之關聯性，本無延續
    被告於調查中所受脅迫、利誘，致未能自由陳述可言，本件
    被告係於96年1 月3 日下午3 時15分經警方調查完畢，嗣於
    同日下午8 時20分接受檢察官之偵訊 (見警1 卷第4 頁，偵
    1 卷第10頁)， 其偵訊已在調查結束後5 小時餘，更無從執
    調查詢問時受不正取供為由，主張偵訊時有不能本於自由陳
    述之情事 (最高法院97年度台上字第245 號判決參照)。
  (三)證人即製作被告警詢筆錄之高雄縣政府警察局巡官許英輝於
    原審證稱：我製作乙○○筆錄，是全程錄音，採一問一答，
    有同步錄音，我沒有向乙○○說要他好好配合，可以交保等
    語（見原審重訴卷第182 頁背面）；證人即查獲本件之行政
    院海岸巡防總局南部地區巡防局分隊長侯安泰於原審亦證稱
    ：我沒有聽到有人對乙○○說被抓到了就好好配合，如果配
    合好好講，就可以交保等語（見原審重訴卷第176 頁）在卷
    ；顯見被告及辯護人上開爭執並無任何證據可資證明。
  (四)綜上所述，被告及辯護人辯以：被告於96年1 月3 日警詢及
    偵訊之陳述，係因遭員警利誘如坦承配合可獲交保之辯解，
    核屬無據，故應認為被告於96年1 月3 日警詢及偵訊之陳述
    均具證據能力。
二、被告及辯護人均不爭執查獲相片9 幀、內政部警政署刑事警
    察局鑑定書1 紙、臺灣檢驗科技股份有限公司濫用藥物檢驗
    報告1 紙之證據能力（見原審重訴卷第56頁）；且上開相片
    為機械運作記錄當時之真實畫面，鑑定書及檢驗報告為專業
    鑑定機關經精密儀器設備判讀後所出具，該等文書經常處於
    可受公開檢查之狀態，其正確性及真實之保障極高，並無不
    可信情形；復為認定本件犯罪事實所需，以之作為證據應屬
    適當，是應認均具證據能力。
三、本件0000000000號行動電話自95年12月21日起至96年1 月19
    日止，經臺灣高雄地方法院檢察署依法核發通訊監察書實施
    監聽，有該通訊監察書1 紙在卷可稽（見原審重訴卷第90、
    91頁）；且該監察內容為機械式之電磁記錄，監聽內容譯文
    並提示予被告、辯護人及檢察官辨明，復無任何證據可認取
    得上開監聽內容有違法或不當之處，應認上開行動電話監聽
    內容具證據能力。
四、其餘本院所引證據，雖屬被告以外之人於審判外之書面陳述
    。惟檢察官、被告及辯護人知有上情而未於言詞辯論終結前
    聲明異議，原審審酌該等書面陳述作成之情形均屬正常，並
    無任何違反法定程序或不當之情形，且與待證事實有關聯性
    ，認適當作為證據，依刑事訴訟法第159 條之5 第2 項規定
    ，認亦均具證據能力。
乙、實體方面
一、訊據被告固坦承曾受「阿源」成年男子之託，代為交付本件
    扣案3 包白色細砂狀物品予「阿源」指定之人，並與持用00
    00000000號行動電話之人約定在高雄市○○街「家樂福賣場
    」交貨等情不諱，惟矢口否認有運輸第二級毒品犯行，辯稱
    ：我綽號不是「小鼠」或「鼠仔」，我也不知道「阿源」交
    付的東西是甲基安非他命，「阿源」跟我說是糖云云。辯護
    人則辯以：扣案物品屬第四級管制藥品之原料藥，並非第二
    級毒品甲基安非他命，且被告只知道是「糖」，不是「糖仔
    」；又0000000000行動電話早經檢調單位監聽，警察機關竟
    未能查出該行動電話使用人，並於查獲被告過程中加以逮捕
    ，懷疑係警方為爭取破案獎金，利用線民「阿源」將扣案物
    品交予被告，被告係遭警方之線民「阿源」設計教唆始萌生
    為其運送物品之意思，本件係陷害教唆，被告應改判無罪云
    云。經查：
  (一)被告於96年1 月3 日中午12時許，在高雄市○○區○○街附
    近之三民公園，以每包1 萬元之代價，受綽號「阿源」成年
    男子之託，代為轉交上開含甲基安非他命物品3 包予「阿源
    」所指定之人，被告於收受該3 包物品時即知悉係甲基安非
    他命，並自其中施用少量等情，業據被告分別於警詢、偵訊
    、原審羈押訊問庭供述甚詳。被告於警詢時供稱：綽號「阿
    源」的男子今日（3 日）中午12時50分，在我家附近三民公
    園，將二級毒品安非他命3 大包交給我，他是以電話000000
    0000撥打我手機電話0000000000號聯絡交付毒品，酬勞為每
    包1 萬元代價，共3 包3 萬元，等交易成功後，「阿源」會
    跟我聯絡交付酬勞3 萬元，「阿源」交代對方會打手機電話
    與我聯絡，對方以0000000000打給我，我完全不知道他的名
    字，我們約在鼎山街家樂福門口見面，「阿源」將毒品交給
    我時，我有吸2 、3 口俗稱糖果的毒品安非他命等語（見警
    1 卷第2 、3 頁）；於偵查中供述：3 包毒品是「阿源」叫
    我轉交給另一個人，他給我酬勞（每包）1 萬元，「阿源」
    是在三民區○○街的公園拿毒品給我，說對方打電話給我時
    ，再約地點和時間，我約對方在家樂福見面，「阿源」拿給
    我時，我有吸2 、3 口，我承認幫「阿源」運送毒品等語（
    見偵1 卷第10、11頁）；於原審羈押訊問時坦承：毒品是「
    阿源」叫我幫他拿給對方，他把我電話給對方，然後對方再
    打給我，「阿源」給我每包1 萬元代價，3 包3 萬元，但他
    錢還沒有給我，他叫我把東西交給對方，「阿源」交給我時
    ，有拿給我吸，我有吸2 、3 口，是拿安非他命給我吸，用
    玻璃吸管吸等語（見原審聲羈卷第4 、5 頁）。被告於原審
    審理時亦供述：「阿源」大約是65、66年次的人，大約中午
    12點多，在我家附近的三民公園把3 包東西交給我等語（見
    原審重訴卷第12頁）。證人即刑警許英輝於原審亦結證稱：
    製作警詢筆錄時，被告有說「阿源」將毒品交給他時，他有
    拿來吸2 、3 口，筆錄是依被告所言記載的等語明確（見原
    審重訴卷第184 頁），復有甲基安非他命3 包及供盛裝扣案
    甲基安非他命用之藍色背包1 只、7-11購物袋1 只、塑膠袋
    3 只（總重約46.95 公克）、被告所有供聯絡運輸毒品用之
    0000000000號行動電話1 具（含SIM 卡），扣案可資佐證。
  (二)上開扣案之3 包物品，經送內政部警政署刑事警察局鑑定結
    果，均檢出第二級毒品甲基安非他命、毒品先驅原料麻黃
    成分（驗前總毛重3037公克、驗前甲基安非他命總純質淨重
    約224.25公克、驗前麻黃｛Ephedrine ｝總純質淨重約26
    97.13 公克，驗餘總重2989.87 公克），有該局96年1 月24
    日刑鑑字第0960004255號鑑定書1 紙在卷可稽（見96偵1277
    號卷第81頁）；且經原審依辯護人聲請，函詢內政部警政署
    刑事警察局上開扣案3 包物品是否僅屬「第四級毒品之原料
    藥」，而非屬「第二級毒品甲基安非他命」，經該局函覆稱
    ：「送驗證物中均含有第二級毒品甲基安非他命及毒品先驅
    原料麻黃（亦屬於第四級管制藥品之原料藥）等成分」，
    有該局96年4 月9 日刑鑑字第0960042613號函在可按（見原
    審重訴卷第93頁）；又經原審當庭勘驗扣案甲基安非他命外
    觀，呈白色細砂狀，有勘驗筆錄在卷可憑（見原審重訴卷第
    203 頁背面），亦與甲基安非他命一般呈晶體狀相符。足認
    扣案3 包呈白色細砂狀物品均含有甲基安非他命成分，且外
    觀與甲基安非他命相同。至於原審之辯護人聲請再將扣案3
    包物品送請其他單位鑑定，本院認無此必要，附此敘明。
  (三)原審勘驗被告於96年1 月3 日為警查獲現場之搜證錄影內容
    顯示：
    (1)01分11秒（指搜證錄影之時間）
      員警一起將被告帶進「家樂福賣場」內，並叫被告蹲下，
      把背包打開，被告在背包中拿出1 只7-11購物袋，內裝滿
      物品。
    (2)01分24秒
      員警：拿出來，拿出來。
      員警：你叫什麼名字？
      被告：維仔。
      員警：有無帶證件？
      員警：這什麼東西？
      被告：糖仔。（被告於同時拿出皮包，並交出證件予員警）
    (3)01分44秒
      員警：你涉嫌違反毒品危害防治條例，經高雄縣機動查緝
            隊、台南縣機動查緝隊、高雄市機動查緝隊、高雄
            縣政府警察局刑警大隊逮捕，你了解嗎？你有三個
            權利，你可以選任辯護律師，你可以請求調查有利
            證據，可以保持緘默。
      員警：打開。（指示被告將7-11購物袋打開）
      員警：幾粒？
      被告：3 粒。
      員警：3 粒。
    (4)03分45秒
      員警：這什麼東西？是糖仔嗎？你聞聞看。
      員警：這是安非他命喔？（被告點頭）這是安非他命喔？
           （被告點頭）
      員警：你是要交給誰的？
      被告：不知道，剛才別人叫我打電話（被告並拿出電話作
            勢要撥打）。
    (5)04分11秒
      員警：你說這是什麼東西？
      被告：安非他命..糖仔。
      員警：糖仔喔。
      員警：是糖仔嗎？（另一員警再次將背包打開）
    (6)04分21秒
      員警：這是安非他命嗎？（被告點頭）
      員警：你怎麼知道？
      被告：人家借放的。
      員警：他跟你說是安非他命喔？（被告點頭）
    (7)04分37秒
      員警：誰叫你拿的？
      被告：一個叫「阿源」的人，叫我拿給人。
    此有原審96年9 月14日勘驗筆錄（見原審重訴卷第201 頁背
    面至202 頁背面）及現場相片（見警卷第14-18 頁）在卷可
    憑；並經證人即刑警侯安泰於原審證稱：安非他命黑話（即
    俗稱）大概有「糖果（台語）」、「甜的」或「硬的」、「
    男生」幾種等語明確（見原審重訴卷第175 頁背面）。
  (四)被告於為警查獲後所採尿液，經送鑑驗呈甲基安非他命陽性
    反應，有台灣檢驗科技股份有限公司濫用藥物檢驗報告1 紙
    、犯罪嫌疑人姓名對照表在卷可按（見原審重訴卷第137 、
    138 頁）。綜合上情，足認被告確有收受綽號「阿源」之成
    年男子交付之扣案3 包物品，並以每包1 萬元之代價，欲轉
    交予「阿源」所指定之人，且被告於收受之時，即知悉該3
    包物品含有甲基安非他命成分，並自其中施用少量，而致其
    於為警查獲後所採尿液呈甲基安非他命陽性反應無訛。至於
    被告於原審改稱：「阿源」告知該3 包物品是糖云云，辯護
    人辯以：被告只知道是「糖」，不是「糖仔」云云，核與上
    開被告於警詢、偵訊、原審羈押訊問庭之供述相違，亦與96
    年1 月3 日查獲現場搜證錄影內容呈現之事實不合，再者，
    設若「阿源」交付之3 包物品為糖，被告應無持以吸食2 、
    3 口之理，被告及辯護人所辯均不足採信。
  (五)被告於取得「阿源」交付之甲基安非他命3 包後，自行先預
    定交貨地點為高雄市○○街「家樂福賣場」，並騎乘機車攜
    帶上開甲基安非他命3 包前往，其後果有持用0000000000號
    行動電話之不詳姓名之人，撥打被告持用之0000000000號行
    動電話與被告聯絡交貨地點，被告於到達高雄市○○街「家
    樂福賣場」即為警查獲，已經被告於警詢、偵訊、原審分別
    陳稱：「阿源交待我對方會打手機電話與我聯絡，對方以00
    00000000打給我，我們約在鼎山街家樂福門口見面，我約於
    12時55分到達後，再與對方聯絡完就被查獲」（見警卷第3
    頁）、「我第一通跟對方約在鼎山街、大順路交岔口，第二
    通對方說他要到了，第三通說他開什麼車停在哪，對方跟我
    說是阿源的朋友，我是96年1 月3 日下午1 時左右在鼎山街
    與大順路家樂福門口被查獲」（見96偵1277號卷第18、19頁
    ）、「阿源東西拿給我後，我先回松江街家裡一會，再騎機
    車往家樂福方向，我出門前還沒接到對方的電話，我是想要
    約在家樂福，所以先出發，對方打給我的時候，我剛好出門
    ，對方打給我是要我約地方把東西交給他，所以我直接騎到
    那邊去，0000000000號行動電話NOKIA 手機是我的，SIM 卡
    是朋友送的（見原審重訴卷第206 頁背面、208 頁背面）等
    語在卷。而0000000000號行動電話96年1 月3 日通訊監察內
    容則顯示：
    (1)中午12時24分許打出與0000000000000號通聯內容：
      0000000000000 號持用人要0000000000號行動電話持用人
      打0000000000號（「小鼠」）聯絡。
    (2)中午12時38分打出與0000000000號行動電話（「阿源」所
      持用）通聯內容：
      「阿源」叫0000000000號行動電話持用人現在打給「小鼠
      」。
    (3)中午12時40分許打出與0000000000號行動電話（即被告）
      通聯內容：
       A（指0000000000號行動電話持用人）：鼠ㄝ我阿源朋友
         。
       B（指被告）：大順路鼎山街家樂福。
       A：喔，我快到打給你。
       B：好。
    (4)中午12時50分許打出與0000000000號行動電話（即被告）
      通聯內容：
      A （指0000000000號行動電話持用人）：快到了，我開一
          台「ㄝ秀」、黑的。
      B （指被告）：好。
    (5)中午12時56分許打0000000000號行動電話（即被告）打入
      與0000000000號通聯內容：
      A （指被告）：你到了嗎？
      B （指0000000000號行動電話持用人）：我到了啊....
        我開一台黑色的啊，我停在旁邊而已。
      A：三菱的對吧
      B：那個...ㄝ秀的。
      A：ㄝ秀...黑的。
      B：黑色的...有沒有。
      A：TOYOTA的嗎？
      B：對對對。
      A：好...
      B：好..
    此有0000000000號行動電話通聯譯文及原審勘驗筆錄在卷可
    憑（見原審重訴卷第196 、201 頁）。綜上參合印證，足認
    被告確有以其所有之0000000000號行動電話為聯絡工具，並
    攜帶「阿源」所交付之3 包甲基安非他命，前往與00000000
    00號行動電話持用人約定之高雄市○○街「家樂福賣場」大
    門前進行交付，惟未及交付即為警查獲，應可認定。被告否
    認其綽號為「小鼠」或「鼠仔」云云，經核與上開通聯譯文
    顯示之內容不相吻合，應係飾卸之詞，不足採信。
  (六)辯護人質疑本件通訊監察譯文有漏載96年1 月3 日13時10分
    04秒、10分05秒、14分29秒、14分31秒、19分50秒通聯內容
    ，該內容可能有利被告等語。惟依上開通訊監察譯文，就持
    用0000000000號行動電話之人以「小鼠」為代稱，被告於00
    00000000號行動電話持用人稱呼其為「鼠ㄝ」時亦未否認；
    及原審函請行政院海岸巡防總局南部地區巡防局檢送上開5
    通通聯譯文內容，經該局函覆稱：「96年1 月3 日13時10分
    04秒、10分05秒、14分29秒應為未接通電話，故無通聯內容
    ；96年1 月3 日13時14分31秒、19分50秒並未顯示於現譯台
    （刑事警察局通訊監察中心現譯第29台），研判為遠傳電信
    公司線路問題。」，此有該局96年6 月21日南縣機字第0960
    011253號函在卷可稽（見原審重訴卷第145 頁）。辯護人前
    揭所辯，並無任何證據足資證明，殊難以辯護人臆測之詞遽
    予認定，辯護人此部分辯詞並不足採。
  (七)辯護人又以：0000000000行動電話早經檢調單位監聽，警察
    機關竟未能查出該行動電話使用人 (即買家)， 經辯護人反
    覆比對該行動電話通聯紀錄後發現，警方於查獲被告當時，
    該名買家在現場逗留近20分鐘，並在12：56：28、13：10：
    04、13：14：29不斷與「阿源」聯絡，而警方於12：56查獲
    被告時，竟未逮捕該名買家，顯與常理有違，讓人懷疑該名
    買家實為警方之線民，故警方故意不予逮捕，又本案僅查獲
    被告一人，賣家（即「阿源」）及買家均未查獲，顯然係警
    方為爭取破案獎金，利用線民「阿源」將扣案物品交予被告
    ，被告係遭警方之線民「阿源」設計教唆始萌生為其運送毒
    品之意云云。惟辯護人此部分質疑並未舉出證明方法以實其
    說，僅為單純之猜測，已屬無據。且原審依職權函查000000
    0000號、0000000000號行動電話申請人資料，申請人分別為
    吳文平、巫秀珠，有遠傳電信股份有限公司、台灣大哥大股
    份有限公司函在卷可憑（見原審重訴卷第45- 48頁），再經
    原審調取吳文平、巫秀珠之口卡片（見原審重訴卷第85- 88
    頁）供被告指認，被告亦陳稱不認識該2 人（見原審重訴卷
    第102 頁背面）。又被告供稱：「阿源」全名為甲○○云云
    ，經本院調取甲○○之戶籍謄本並按址傳喚惟甲○○未到庭
    ，再命警拘提亦因甲○○行方不明而無法拘提到案，此有本
    院送達證書、高雄縣警察局鳳山分局97年2 月29日高縣鳳警
    偵字第0970001707號函在卷可參 (見本院卷第104 、149 頁
    ) ，則本案是否由甲○○委託被告運送扣案之甲基安非他命
    ，尚非無疑。另關於本案查緝過程，證人即刑警侯安泰已於
    原審證述：我們執行另一毒品案監聽0000000000，監聽到使
    用這支電話的對象，可能要交易毒品，再從這支電話聽到此
    對象約一個「小鼠」的人，要在高雄大順路、鼎山街交叉口
    家樂福大門口交易，我們就前往埋伏，在埋伏過程中發現綽
    號「小鼠」的人背了一個背包到現場，我們就上前盤查，就
    查獲到被告背包裡面有3 公斤的毒品，當天我們沒有鎖定被
    告，而是鎖定地點，線上反應說對象就是「小鼠」要拿3 公
    斤的Ｋ他命來交易，我們在埋伏現場發現被告很可疑，我們
    才會去盤查，我們到現在還沒有查到00000000000 何人使用
    ，在現場沒有看到00000000000 使用人，但是有看到可疑的
    車輛，不敢確定是否黑色豐田這一部車，我們研判他們可能
    會上車交易，依據經驗，擔心上了車之後，攔車比較不容易
    ，可能會逃逸，所以我們先盤查被告，再逮補交易的人，後
    來逮捕到被告時，就沒有看到車子出現，我們查緝以毒品為
    主，因為已經看到可疑的人 (指被告)， 機不可失，就先查
    被告等語甚明 (見原審重訴卷第174-178 頁)， 足徵辯護人
    所辯：警方故意不逮捕0000000000行動電話使用人云云，尚
    嫌無據。本院依據調查所得資料，仍不足以證明辯護人上開
    所辯確係真實可信，自難依辯護人上開無證據可佐之猜測，
    遽為被告有利之認定。辯護人聲請再傳喚證人侯安泰以證明
    被告係遭陷害教唆云云，本院認本案查緝過程證人侯安泰業
    於原審證述綦詳，無再予傳訊之必要。
  (八)按共同實施犯罪行為之人，在合同意思範圍以內，各自分擔
    犯罪行為之一部，相互利用他人之行為，以達其犯罪之目的
    者，即應對於全部所發生之結果，共同負責；且共同正犯之
    意思聯絡，原不以數人間直接發生者為限，即有間接之聯絡
    者，亦包括在內。是本件被告負責轉交扣案3 包甲基安非他
    命予「阿源」指定之人，「阿源」」負責提供毒品並指示被
    告，應認被告與「阿源」就本件運輸第二級毒品甲基安非他
    命行為，均各自有其分工，顯見其等均相互利用他人之行為
    ，以達其等運輸第二級毒品之目的，均應認係共同正犯。
  (九)綜上所述，被告所辯，均係飾卸之詞，一無可採。辯護人所
    辯亦難採酌。本件事證已明，被告運輸第二級毒品犯行，洵
    堪認定。
二、按安非他命係第二級毒品，毒品危害防制條例第2 條第2 項
    第2 款定有明文。核被告受「阿源」之託運輸第二級毒品甲
    基安非他命之行為，係犯毒品危害防制條例第4 條第2 項之
    運輸第二級毒品罪。被告持有第二級毒品之低度行為，為運
    輸第二級毒品之高度行為所吸收，不另論罪。被告上開犯行
    ，與綽號「阿源」之不詳姓名成年男子間，有犯意聯絡及行
    為分擔，為共同正犯。
三、被告犯罪事證明確，原判決依據毒品危害防制條例第4 條第
    2 項、第18條第1 項前段、第19條第1 項、刑法第11條、第
    28條規定，並審酌毒品對我國社會之安寧秩序及國人之身心
    健康可能產生之危害至鉅，政府三令五申禁絕毒品之流通，
    被告竟仍為圖一己之私，夥同「阿源」共同運輸第二級毒品
    甲基安非他命，所運輸之第二級毒品數量高達總毛重3037公
    克，數量龐大，潛在性危險嚴重，且犯後飾詞卸責，否認犯
    行，不知悔悟，惟本件甲基安非他命總純質淨重約224.25公
    克，復尚未轉交完成，且其前未曾受有期徒刑以上刑之宣告
    ，有臺灣高等法院被告前案紀錄表在卷可憑，於本件犯行僅
    居於受指示之次要地位等一切情狀，量處有期徒刑9 年6 月
    ，並敘明扣案之第二級毒品甲基安非他命（驗前總毛重3037
    公克，驗餘總重2989.87 公克），應依毒品危害防制條例第
    18條第1 項前段規定宣告沒收銷燬之，至於鑑驗耗用之毒品
    既已滅失，自無庸宣告沒收銷燬，扣案之甲基安非他命外包
    裝塑膠袋3 只（總重約46.95 公克），經鑑定機關就其與毒
    品甲基安非他命分別鑑析重量，有內政部警政署刑事警察局
    鑑定書可憑，足認與毒品並無不可析離之關係，與扣案之藍
    色背包1 只、7-11購物袋1 只，均為供盛裝甲基安非他命所
    用之物品，亦為供運輸毒品犯罪所用之物，復為共犯「阿源
    」所有，及扣案之0000000000號行動電話1 具（含SIM 卡，
    依通訊業者慣例，SIM 卡為門號使用之介面，通訊業者於接
    受消費者申辦門號並將該門號開通上線時，SIM 卡之所有權
    即移轉予消費者），為被告所有，業據被告於警詢中供明，
    且為供運輸毒品犯罪所用之物，均應依毒品危害防制條例第
    19條第1 項規定宣告沒收。經核原判決認事用法均無違誤，
    量刑亦稱妥適，被告上訴意旨否認犯行，為無理由，應予駁
    回。
四、不另為無罪諭知部分
  (一)公訴意旨另以：被告所運輸之上開甲基安非他命，係「阿源
    」於96年1 月3 日下午1 時許前之不詳時間，在不詳地點，
    向不詳姓名年之人，以不詳金額一次販入，再與買家談妥數
    量及價錢後，囑由被告轉交該買家。因認被告另涉有違反毒
    品危害防制條例第4 條第2 項販賣第二級毒品罪嫌云云。
  (二)訊據被告堅決否認有此部分犯行，且被告於偵訊、原審聲羈
    訊問亦分別供稱：「阿源」只是叫我把東西交給對方，我不
    道價錢，我不知道是否「阿源」賣給對方，他只是叫我把東
    西交給對方等語（見96偵1277號卷第10、11頁，原審聲羈卷
    第5 頁）。又由上開通訊監察譯文，僅能證明被告就運輸本
    件扣案甲基安非他命有所聯絡，並未能證明被告知悉「阿源
    」與0000000000號行動電話持用人之約定內容，自難據認定
    被告有販賣甲基安非他命犯行。公訴人起訴此部分事實，舉
    證尚嫌不足。被告被訴此部分犯行，應屬犯罪嫌疑不足，原
    應為無罪之諭知；惟公訴意旨認此部分與上開論罪科刑部分
    為法條競合之吸收關係，爰不另為無罪之諭知，附此敘明。
    另本件扣案3 包呈白色細砂狀物品，雖另檢出麻黃（Ephe
    drine） 成分；惟麻黃為「毒品先驅原料」，非屬第四級
    毒品，併此敘明。
據上論斷，應依刑事訴訟法第368條，判決如主文。
本案經檢察官陳建年到庭執行職務。
中    華    民    國    97    年    4     月    11    日
                  刑事第九庭審判長    法  官   莊秋桃
                                      法  官   裕斗
                                      法  官   范惠瑩
以上正本證明與原本無異。
如不服本判決應於收受本判決後10日內向本院提出上訴書狀，其
未敘述上訴理由者，並得於提起上訴後10日內向本院補提理由書
狀（均須按他造當事人之人數附繕本）「切勿逕送上級法院」。
中    華    民    國    97    年    4     月    11    日
                                      書記官   吳華榮
附錄本判決論罪科刑法條：
毒品危害防制條例第4 條第2 項：
製造、運輸、販賣第二級毒品者，處無期徒刑或7 年以上有期徒
刑，得併科新臺幣7 百萬元以下罰金。


司法院資訊處製作；財團法人民間司法改革基金會備份。
